【裁判字號】    95,訴,1752
【裁判日期】    951102
【裁判案由】    毒品危害防制條例等
【裁判全文】
臺灣桃園地方法院刑事判決              95年度訴字第1752號
公  訴  人  台灣桃園地方法院檢察署檢察官
被      告  甲○○○○○○  ○.
            中文姓名：周華輝.
                    (現於台灣桃園看守所羈押中)
指定辯護人  本院公設辯護人乙○○
上列被告因毒品危害防制條例等案件，經檢察官於中華民國95年
8 月18日以95年度偵字第11363號提起公訴，本院判決如下：
    主  文
甲○○○○○○  ○○○○○  ○ＵＡ  ＨＵＩ（周華輝）販賣
第三級毒品，處有期徒刑陸年陸月。扣案之愷他命 (總純質淨重
約壹捌伍零點陸肆公克，含袋毛重約貳零參陸公克)及 原包裝所
用之小型ALICAFE 咖啡塑膠袋肆拾柒只，均沒收銷燬之；扣案之
行李箱壹只、NOKIA 牌行動電話壹支、大型ALICAFE 咖啡塑膠袋
貳袋，均沒收。
    事  實
一、JEFFERY CHIEW HUA HUI(以下稱周華輝)係 為我馬來西亞華
    僑，因家境不裕，又無工作無著，復明知愷他命經我行政院
    公告列為第三級毒品及列為管制之物品，不得運輸、販賣及
    非經申報不得進口走私，為求暴利改善家計，竟鋌而走險，
    計劃在馬來西亞購得第三級毒品愷他命後，私運來臺加以販
    賣。計劃既定，即於民國95年5 月中、下旬間某日，委請姓
    名年籍不之馬來西亞籍成年男子安排臺灣方面之接應管道，
    並於同月29日，在馬來西亞吉隆坡市區，以馬來西亞幣 (以
    下簡稱馬幣)6 萬 元之價格，向姓名年籍不詳綽號「阿隆」
    之馬來西亞籍成年男子，購買愷他命1 大包（共淨重約1850
    .94 公克）。「阿隆」交付毒品時，周華輝先給付馬幣3 萬
    元，剩餘之馬幣3 萬元則於在臺販賣獲利後，再回馬來西亞
    清償。復於取得該1 大包愷他命後當日，即連絡不知情之馬
    來西亞當地旅行社為其代訂機票，再委請不知情之友人為其
    至旅行社取回已訂購之機票。周華輝復將所購入之1 大包第
    三級毒品愷他命自行分裝在47小包之ALICAFE 牌咖啡包內 (
    毛重共2036公克)， 以封口機封口後，再分別裝入2 大包之
    ALICAFE 牌咖啡袋內，亦以封口機封口而置於行李箱內，預
    定來臺後以每公斤馬幣4 萬元之價格賣出。嗣周華輝於同年
    月30日下午約2 時40分，自馬來西亞吉隆坡搭乘中華航空公
    司第CI-656號班機出發，於晚間約8 時30分許，入境中正國
    際機場。尚未以所攜帶之NOKIA 牌行動電話與臺灣方面接應
    之人聯絡前，即在桃園縣大園鄉中正國際機場第一航廈入境
    海關檢查室，為警以X 光機掃瞄行李箱發覺內容物有異而當
    場查獲，並在上開行李箱得扣得ALIC AFE包裝外袋2 袋，以
    小型ALICAFE 咖啡袋包裝之愷他命共47小包，NOKIA 行動電
    話1 支及內含之馬來西亞晶片卡1 枚。
二、案經內政部警政署航空警察局移送臺灣桃園地方法院檢察署
    檢察官偵查起訴。
    理  由
壹、證據能力部分：
    按被告以外之人於審判外之陳述，雖不符刑事訴訟法第159
    條之1 至第159 條之4 之規定，然經當事人於審判程序同意
    作為證據，法院審酌該言詞陳述作成時之情況，認為適當者
    ，亦得為證據；當事人、代理人或辯護人於法院調查證據時
    ，知有刑事訴訟法第159 條第1 項不得為證據之情形，而未
    於言詞辯論終結前聲明異議者，視為有前項之同意，刑事訴
    訟法第159 條之5 定有明文。且同法第159 條之4 第1 款規
    定，除有不可信之情況外，公務員職務上製作之紀錄文書、
    證明書，亦得為證據。經查，本案航空警察局安檢二組查獲
    涉嫌毒品危害防制條例初步鑑驗報告單、被告周華輝旅客入
    出境記錄查詢、內政部警政署刑事警察局95年7 月20日刑鑑
    字第0950079311號鑑定書、同局95年8 月25日刑鑑字第0950
    122500號函，均固為審判外之陳述而屬傳聞證據，惟被告、
    指定辯護人就前開審判外之陳述，於本院行準備程序時均不
    爭執其證據能力，且迄於言詞辯論終結前復未曾聲明異議；
    況該文書均係公務員職務上所製作之文書，而本院審酌上開
    文書作成時之情況，並無違法、證明力明顯過低及不可信之
    瑕疵，復經當事人同意援引；本院亦認作為證據為適當，故
    依諸上開規定及說明，該等審判外之傳聞，自得為證據。
貳、實體部分：
(一)上揭犯罪事實，業據被告周華輝於警詢、偵訊及本院訊問、
    準備、審理中均坦承不諱。被告於警詢中供承：知道走私毒
    品來臺灣是違法的，但因伊缺錢，才在馬來西亞吉隆坡向一
    不知名的馬來西亞籍男子先以3 萬元馬幣購買扣案之毒品。
    伊將買來的毒品愷他命自行分裝成46小包 (應係記憶有誤，
    實際為47包)在ALICAFE牌咖啡袋內，再將該等小包裝分別裝
    入2 大袋之ALICAFE 牌咖啡袋內，然後置於預供托運之行李
    箱內。95年5 月30日下午約2 時20分許，自馬來西亞吉隆坡
    搭乘中華航空公司CI-656號班機帶來臺灣，尚未找到販售之
    對象等語。復於檢察官偵訊中供承：扣案之毒品係伊自吉隆
    坡帶過來臺灣，每公斤成本為馬幣3 萬元，預定以馬幣4萬
    元之代價出售。在吉隆坡就已與一名馬來西亞籍之中間人聯
    繫臺灣方面的人，故來臺後，就會有人找伊等語。另於本院
    95年8 月28日訊問時供稱：扣案2 公斤之毒品係在吉隆坡向
    姓名年籍不詳綽號「阿隆」的成年男子以馬幣6 萬元購買的
    。先付馬幣3 萬元，餘款3 萬元待出售後，回馬來西亞再行
    清償。因為在馬來西亞已委託一名中間人聯絡臺灣方面的人
    ，臺灣方面的人有伊的電話號碼，會主動聯絡。伊將所購得
    之愷他命分以小的咖啡袋分裝成46或47小包，再放入2 個大
    的咖啡袋內。係在登機前1 日拿到毒品，拿到毒品後即請當
    地旅行社代定機票，並請友人至旅行社拿機回來，隔日就來
    臺灣了等語。又於本院95年9 月26日行準備程序時供承：因
    為家境不好，所以才運愷他命過來。愷他命以1 公斤3 萬元
    代價買來，共花了6 萬元馬幣，但當時只付了馬幣3 萬元，
    剩下的在臺灣把毒品賣掉後再還。係透過馬來西亞那邊的人
    幫伊介紹在台灣可以買這些愷他命的人，伊打算以1 公斤4
    萬元之價格賣掉等語。再於本院同年10月19日審理時供承：
    伊打算1 包 (指1 公斤)用4萬馬幣賣出去，扣除成本3 萬馬
    幣，尚有1 萬馬幣的利潤。因家裡環境不好，又失業沒有上
    班，方才買毒品到臺灣來。要和伊接頭的人是台灣人，是人
    家(指 馬來西亞當地人)介 紹的等語。故被告於警詢、檢察
    官偵訊及本院訊問、行準備程序、審理時之所供，前後均完
    全一致，並無任何瑕疵或齟齬可指。
(二)復查，被告係搭乘中華航空公司CI-656號班機於95年5 月30
    日晚間8 時30分抵臺，並為警發現可疑而查獲不明粉末，並
    即為查獲機關於同晚8 時45分許以NARCO POUCH 試劑為初步
    檢驗，驗得扣案之物品呈愷他命反應；復因所攜帶之愷他命
    未報關而先遭財政部臺北關稅局約談並查扣扣案物品，再由
    航空警察局詢問之事實，有被告旅客入出境記錄查詢、航空
    警察局安檢二組查獲涉嫌毒品危害防制條例初步鑑驗報告單
    、財政部臺北關稅局詢問筆錄、同局扣押貨物收據及搜索筆
    錄、航空警察局調查筆錄及被告遭查獲後之本人、行李箱內
    、大咖啡袋外觀、小咖啡袋外觀及其內之粉末與分裝袋照片
    共6 張在卷可稽。而上開經初步檢驗呈愷他命反應之粉末，
    經再送驗結果，送驗物共計47包，抽取其中編號1 之小包取
    其內粉末以氣相層析/ 質譜分析法及核磁共振分析法鑑定，
    確檢出第三級毒品愷他命成分之事實，有內政部警政署刑事
    警察局95年7 月20日到鑑字第0950079311號鑑定書附卷可按
    。故扣案之包裝內粉末，係為愷他命無疑。而扣案之粉末分
    裝數量，經確認結果，確為47小包之事實，亦有同局95年8
    月25日刑鑑字第0950122500號函在卷足憑，均與被告前揭之
    自白相符。況被告自承臺灣方面會有人聯絡伊等語，亦可與
    扣案之被告所攜行動電話相佐證，即被告來臺後，臺灣方面
    接應之人會撥打被告之行動電話與之聯絡。是綜合上述，被
    告之自白均與上開證據相符，被告犯行洵堪認定。
參、刑法及刑法施行法部分條文業經修正公布，均於95年7 月1
    日施行。修正後刑法第2 條第1 項之規定，係規範行為後法
    律變更所生新舊法律比較適用之準據法，於修正後刑法施行
    後，應適用修正後刑法第2 條第1 項規定之從舊從輕之原則
    為比較；修正後刑法第2 條第2 項，則為同條第1 項之特別
    規定，於修正後刑法施行後，關於非拘束人身自由之保安處
    分，應依修正後刑法第2 條第2 項之規定，適用裁判時之法
    律。又修正後刑法第35條，乃刑之重輕之法定次序與標準，
    應適用裁判時之修正後刑法第35條之規定。修正後刑法第2
    條第1 項係採從舊從輕原則，適用最有利於行為人之法律。
    既曰法律，自較刑之範圍為廣；除法律有特別規定者（如修
    正後刑法第2 條第2 項非拘束人身自由之保安處分適用裁判
    時法，修正後刑法施行法第9 條之3 規定之情形），應依其
    規定；或事關執行之緩刑之宣告，或犯罪在刑法修正施行前
    ，自首在刑法施行後之自首部分，或程序之規定（程序從新
    ，如刑法第40條沒收宣告之程序規定），應適用裁判時之修
    正後刑法之規定外；依修正後刑法第2 條第1 項比較時，應
    就罪刑有關之共犯、未遂犯、連續犯、牽連犯、結合犯，以
    及累犯加重，自首減輕暨其他法定加減原因（如身分加減）
    與加減比例等一切情形，綜其全部之結果而為比較後，整個
    之適用，不能割裂而分別適用有利益之條文；從刑附屬於主
    刑，除法律有特別規定者外，依主刑所適用之法律（以上參
    考最高法院95年5 月23日刑事庭第8 次會議決議及最高法院
    24年上字第4634號、24年上字第5292號、27年上字第2615號
    判例意旨）。本件被告行為後法律有變更，關於其所犯違反
    毒品危害防制條例第4 條第3 項之罪、其得併科之法定罰金
    刑最低度部分，由修正前刑法第33條第5 款規定為銀元1 元
    （折算為新台幣3 元）以上，修正後刑法第33條第5 款則修
    正為新台幣1, 000元以上，以百元計算，比較行為時法與裁
    判時法，關於修正之法定罰金刑最低度部分，行為時法較有
    利於被告。另修正前刑法第55條有關牽連犯應從一重處罰之
    規定，業經刑法修正後刪除。故依修正後刑法，有關牽連犯
    之情形即應予併罰。就本案而言，適用修正前刑法第55條，
    亦較有利於被告。是自應依修正後刑法第2 條第1 項前段之
    規定，適用行為時法。故經綜合全部而為新舊法比較之結果
    ，本件應適用行為時之法律即修正前第55條規定處斷。末按
    修正後刑法第57條之規定，為法院就刑之裁量及酌減審認標
    準見解之明文化，非屬法律之變更，應適用修正後之規定，
    附此敘明（最高法院95年第8 次刑事庭會議決議參照）。
肆、按毒品危害防制條例所謂「販賣毒品罪」，不以販入之後，
    復行賣出為必要，只須意圖營利而販入或賣出，有一於此，
    犯罪即應成立。而所謂運輸者，係指轉運輸送而言，不以國
    外輸入國內或國內輸出國外者為限，僅須有將毒品自某地轉
    運輸送至另一地之行為者，即可成立。至於運輸之動機、目
    的是否意在為己或為他人，運輸之方法為海運、空運、陸運
    或兼而有之，均非所問。次按，被告為販賣而運輸進入我國
    之愷他命，係毒品危害防制條例第 2條第2項第3款規定之第
    三級毒品，亦為行政院依懲治走私條例第2 條第4 項授權訂
    定之管制物品項目及其數額甲項第4項規定之毒品，屬管制
    進出口之物品。故如私運毒品入國者，亦應依懲治走私條例
    第2 條第1 項之規定處罰。且私運管制進口之毒品來台，應
    係一行為而觸犯運輸毒品及私運管制物品進口二罪名，而運
    輸毒品與販賣毒品有方法結果之牽連關係，應依修正前刑法
    第55條規定從一重之販賣毒品罪處斷。故核被告周華輝所為
    ，其中在馬來西亞吉隆坡意圖營利，為賣出第三級毒品愷他
    命而買入之行為，係違反毒品危害防制條例第4 條第3 項之
    販賣第三級毒品罪。其攜帶屬於管制物品之該第三級毒品，
    自馬來西亞入境我國之行為，又同時違反毒品危害防制條例
    第4 條第3 項之運輸第三級毒品罪及懲治走私條例第2 條第
    1 項之私運管制品罪。其所違反之毒品危害防制條例第4條
    第3 項之運輸第三級毒品罪，與懲治走私條例第2 條第1項
    私運管制物品罪間，係一行為而觸犯數不同罪名，為異種想
    像競合犯，應依修正前刑法第55條規定，從一較重之毒品危
    害防制條例第4 條第3 項之運輸第三級毒品罪處斷。又其所
    違反之運輸第三級毒品罪與販賣第三級毒品罪間，復有方法
    與目的之牽連關係，為牽連犯，應依修正前刑法第55條之規
    定，從一重之販賣第三級毒品罪處斷。經查，本案被告在臺
    並無前科之事實，有臺灣高等法院被告前案紀錄表在卷可參
    。而審酌被告於警詢、偵訊及本院審理時均坦認罪行，雖因
    為助家計而鑄成此過。然毒品有害健康，一旦成癮，難以斷
    絕。施用毒品成癮者，終日莫不為毒品之取得而花費所積。
    小則個人身敗名裂；進者傾家盪產；大則社會治安敗壞，犯
    罪不斷，世界各國幾乎均嚴禁之。被告明知此理，卻仍鋌而
    走險，無視嚴刑警示而趨利試法；且所攜帶毒品數量非少，
    一旦流出，遭殘害者即難以估計及其他一切情狀，量處如主
    文所示之刑。末查，扣案之愷他命，驗前含袋總毛重2029.8
    1 公克，驗前總純質淨重推估為1850.94 公克，取0.30公克
    鑑定用罄，有內政部警政署刑事警察局95年7 月20 日 刑鑑
    字第0950079311號鑑定書在卷可稽，故驗後之純質淨重約
    1850 .64 公 克，應依毒品危害防制條例第18條第1 項規定
    宣告沒收銷燬之。又包裝該第三級毒品之小型ALICAFE 咖啡
    塑膠袋共47只，依現行鑑定機關以傾倒輔以刮取之採樣方式
    ，僅儘可能將毒品與包裝分離，惟必無法排除直接接觸毒品
    之包裝袋上有微量毒品成分殘留，顯然包裝袋無法與毒品完
    全析離，故包裝袋應與毒品併依毒品危害防制條例第18條第
    1 項前段沒收銷燬，是該扣案之47只小型ALICAFE 咖啡塑膠
    袋應併予宣告沒收銷燬之。又扣案之行李箱1 只、大型之AL
    ICAF E咖啡塑膠袋2 袋，既為被告違反毒品危害防制條例第
    4 條第3 項之罪所用之物，即應依同法第19條第1 項前段宣
    告沒收。再者，扣案之NOKIA 牌行動電話1 支係被告所有，
    且係預備供被告在臺出售毒品時與臺灣方面接應者聯絡之用
    之物，自應依刑法第38條第1 項第2 款規定宣告沒收。
據上論斷，應依刑事訴訟法第299 條第1 項前段，毒品危害防制
條例第4 條第3 項、第18條第1 項前段、第19條第1 項前段，懲
治走私條例第2 條第1 項、第11條，修正後刑法第2 條第1 項前
段，修正前刑法第11條、第38條第1 項第2 款、第55條，判決如
主文。
本案經檢察官丁俊成到庭執行職務。
中    華    民    國    95    年    11    月    2    日
                 刑事第六庭  審判長法  官  林  孟  宜
                                   法  官  林  哲  賢
                                   法  官  崔  秉  君
以上正本證明與原本無異。
如不服本判決，應於判決送達後10日內向本院提出上訴狀（應附
繕本），上訴於臺灣高等法院。
                                   書記官  劉  霜  潔
中    華    民    國    95    年    11    月    2    日
附錄
毒品危害防制條例第4條第3項
製造、運輸、販賣第一級毒品者，處死刑或無期徒刑；處無期徒
刑者，得併科新臺幣 1 千萬元以下罰金。
製造、運輸、販賣第二級毒品者，處無期徒刑或 7 年以上有期徒
刑，得併科新臺幣 7 百萬元以下罰金。
製造、運輸、販賣第三級毒品者，處 5 年以上有期徒刑，得併科
新臺幣 5 百萬元以下罰金。
製造、運輸、販賣第四級毒品者，處 3 年以上 10 年以下有期徒
刑，得併科新臺幣 3 百萬元以下罰金。
製造、運輸、販賣專供製造或施用毒品之器具者，處 1 年以上 7
年以下有期徒刑，得併科新臺幣 1 百萬元以下罰金。
前五項之未遂犯罰之。
毒品危害防制條例第18條第1項前段
查獲之第一、二級毒品及專供製造或施用第一、二級毒品之器具
，不問屬於犯人與否，均沒收銷燬之；查獲之第三、四級毒品及
製造或施用毒品之器具，無正當理由而擅自持有者，均沒入銷燬
之。但合於醫藥、研究或訓練之用者，得不予銷燬。
前項合於醫藥、研究或訓練用毒品或器具之管理辦法，由法務部
會同行政院衛生署定之。
毒品危害防制條例第19條第1項前段
犯第 4 條至第 9 條、第 12 條、第 13 條或第 14 條第 1 項、
第2 項之罪者，其供犯罪所用或因犯罪所得之財物，均沒收之，
如全部或一部不能沒收時，追徵其價額或以其財產抵償之。
為保全前項價額之追徵或以財產抵償，得於必要範圍內扣押其財
產。
犯第 4 條之罪所使用之水、陸、空交通工具沒收之。
懲治走私條例第2條第1項
私運管制物品進口、出口逾公告數額者，處 7 年以下有期徒刑，
得併科新臺幣 3 百萬元以下罰金。
前項之未遂犯罰之。
第 1 項所稱管制物品及其數額，由行政院公告之。


司法院資訊處製作；財團法人民間司法改革基金會備份。
